【裁判字號】    95,上訴,3258
【裁判日期】    950904
【裁判案由】    毒品危害防制條例
【裁判全文】
臺灣高等法院刑事判決                95年度上訴字第3258號
上  訴  人
即  被  告  甲○○
                    （現於臺灣桃園監獄執行中）
上列上訴人因毒品危害防制條例案件，不服臺灣桃園地方法院95
年度訴字第1070號，中華民國95年6 月23日第一審判決（起訴案
號：臺灣桃園地方法院檢察署95年度毒偵字第979 號），提起上
訴，本院判決如下：
    主  文
上訴駁回。
    事  實
本審認定之事實與第一審判決書（如附件）所記載之事實相同，
茲引用之。
    理  由
一、按協商判決除有刑事訴訟法第455條之4第1項第1款所定之於
    聲請協商程序終結前，被告撤銷協商合意或檢察官撤回協商
    聲請， 或同條項第2款所定之被告協商意思非出於自由意志
    ，或同條項第4款所定之被告所犯非第455條之2 所定得以協
    商判決， 或同條項第6款所定之被告有其他較重之裁判上一
    罪之犯罪事實，或同條項第7 款所定之法院認應諭知免刑、
    免訴、不受理等情形之一者，或違反同條第2 項後段所規定
    之「法院應於協商合意範圍內為判決。法院為協商判決所科
    之刑，以宣告緩刑、2 年以下有期徒刑、拘役或罰金為限」
    者外，不得上訴。又協商判決之上訴，除本編有特別規定外
    ，準用第三編第一章及第二章之規定。而第二審法院認上訴
    有不合法律上程式或法律上不應准許，或其上訴權已喪失之
    情形者，應以判決駁回之，刑事訴訟法第455條之10第1項、
    第455條之11第1項、第367條前段分別定有明文。
二、被告上訴意旨：本件與本院94年度上訴字第3405號違反毒品
    危害防制條例案件有連續犯裁判上一罪關係，應與該案合併
    審判，原來協商判決有瑕疵云云。
三、惟查：
  (一)本件被告所犯施用第一級毒品罪係非死刑、無期徒刑、最輕
    本刑3 年以上有期徒刑之罪。被告已於原審與檢察官達成認
    罪協商，而被告於原審供稱：係出於自由意志，而與檢察官
    達成協商合意，並認罪。協商合意之內容為，施用第一級毒
    品罪，有期徒刑9 月等語（見原審卷第32頁），足認被告協
    商係出於自由意志所為。
  (二)本院94年度上訴字第3405號違反毒品危害防制條例一案之犯
    罪事實，為被告於93年12月某日起至94年2 月4日下午3時許
    止，在其桃園縣桃園市○○○路8巷15弄31 號住處內，以每
    日施用1 至數次之頻率並利用針筒注射之方式，連續施用第
    一級毒品海洛因多次，嗣分別於94年1月21日晚間10時30 分
    許及94年2 月4日下午4時30分許，在上址為警查獲，有該案
    判決書附卷可稽。而本件係被告於94年10月26日某時，在桃
    園縣桃園市○○○路8 巷15弄31號住處，施用第一級毒品海
    洛因1次，嗣經警於同年月28日晚間9時15分許，在桃園縣桃
    園市○○路與力行路口查獲，兩案相隔已近9 個月之久，犯
    罪時間尚非緊接；況被告曾於94年4 月4日至94年10月3日入
    監執行因竊盜案件所判處之有期徒刑6 月，亦有被告前案紀
    錄表在卷可據，可見被告係出獄後另行起意再犯本件，與前
    案並非基於概括犯意連續為之，自無裁判上一罪關係。是被
    告上訴意旨，認本件與本院94年度上訴字第3405號違反毒品
    危害防制條例一案有連續犯裁判上一罪關係，並非有據。
  (三)再被告或公訴人皆未於原審協商程序終結前，撤銷協商合意
    或撤回協商聲請，亦無有其他較重之裁判上一罪犯罪事實，
    復無認應諭知免刑、免訴、不受理等情形。且本件協商判決
    對被告所犯施用第一級毒品罪，經判處有期徒刑9月，為2年
    以下有期徒刑，並係兩造協商之刑度，已如前述，則原審判
    決並無違反刑事訴訟法第455條之4第2項後段規定。
四、綜上所述，本件係屬不得上訴之案件，被告提起上訴，上訴
    程序為不合法，爰不經言詞辯論，依法判決駁回上訴。
據上論斷，應依刑事訴訟法第455條之11第1項、第367條、第373
條，判決如主文。
中    華    民    國    95    年    9    月    4      日
                  刑事第十庭    審判長法  官  劉景星
                                      法  官  陳博志
                                      法  官  李春地
以上正本證明與原本無異。
不得上訴。
                                      書記官  蘇秋
中    華    民    國    95    年    9     月    4     日
附錄：本案論罪科刑法條全文
毒品危害防制條例第10條第1項：
施用第一級毒品者，處 6月以上5年以下有期徒刑。


司法院資訊處製作；財團法人民間司法改革基金會備份。
